【裁判字號】    92,交聲,30
【裁判日期】    920328
【裁判案由】    違反道路交通管理處罰條例聲明異議
【裁判全文】
臺灣雲林地方法院交通事件裁定                      九十二年度交聲字第三號
    原處分機關  交通部公路總局嘉義區監理所雲林監理站
    異  議 人
    即受處分人  甲○○
右列受處分人即異議人因違反道路交通管理處罰條例，不服交通部公路總局嘉義區監
理所雲林監理站九十二年一月二十九日雲監五字第裁七二─ＫＡＢ一０七八九九號違
反道路交通管理事件裁決書所為之裁決，聲明異議，本院裁定如左：
    主  文
異議駁回。
    理  由
一、按汽車駕駛人，行車速度，超過規定之最高時速，處新臺幣一千二百元以上二千
    四百元以下罰鍰；復汽車駕駛人，駕駛汽車有違反本條例之行為，經交通勤務警
    察或依法令執行交通稽查任務人員制止時，不聽制止或拒絕停車接受稽查而逃逸
    者，除按各該條規定處罰外，處新臺幣三千元以上六千元以下罰鍰。道路交通管
    理處罰條例第四十條第一項、第六十條第一項分別定有明文。又按汽車駕駛人有
    道路交通管理處罰條例第四十條第一項、第六十條第一項者，除依原條款處罰鍰
    外，並予各記違規點數一點。道路交通管理處罰條例第六十三條第一項第一款定
    有明文。
二、本件受處分人即異議人駕駛車牌號碼ＯＤ─八八七六號自用小客車，於民國九十
    一年十二月二十四日十一時五許，在雲林縣古坑鄉雲一五八乙線麻園段時速限速
    六十公里以下路段，超速以時速八十八里行駛，而違反道路交通管理處罰條例之
    行為，經當場執行交通勤務之雲林縣警察局斗南分局警察攔車停止，並要異議人
    下車觀看超速記錄，惟異議人當場爭執其並未超速，然後開車離開，嗣經取締員
    警製發雲警交字第ＫＡＢ一０七八九九號舉發違反道路交通管理事件通知單一紙
    ，逕行舉發異議人行車超速及違反道路交通管理處罰條例之行為，拒絕接受稽查
    而逃逸，並移送交通部公路總局嘉義區監理所雲林監理站依首揭規定，於九十二
    年一月二十九日以雲監五字第裁七二─ＫＡＢ一０七八九九號違反道路交通管理
    事件裁決書，合併裁決罰鍰新臺幣四千九百元，並記違規點數二點。
三、異議人不爭執自己駕駛車牌號碼ＯＤ─八八七六號自用小客車，於九十一年十二
    月二十四日十一時五分許，在雲林縣古坑鄉雲一五八乙線麻園段時速限速六十公
    里以下路段，經員警告知其超速行駛，除當場向員警表示未超速外，並未下車察
    看員警取締之測速記錄，然後逕行開車離開現場等事實，又上開事實同經證人即
    取締員警董振義於本院結證屬實。核交通警察製單舉發違規事實，非出於親眼目
    睹，即出於儀器之測量，並為公權力之行使，除有恣意、疏忽之情形外，應無故
    意陷害汽車駕駛人之必要，其於舉發時就事實之描述，較諸一般的證人，具有更
    高之可信度，因此員警根據測速儀器認定異議人超速，並無違誤，又該雷達測速
    儀，乃經濟部標準檢驗局檢定合格，有合格證書一紙在卷可證，誤測機率低。又
    異議人雖先停車爭執，但最後仍然自行開車離開現場，對於員警之取締，全然不
    予理會，員警以其拒絕接受稽查而逃逸，逕行舉發，並無不合，如若不然，無法
    達成行政上之取締目的。從而，原處分機關據以援引首揭規定，合併裁決罰鍰新
    臺幣五千七百元，並記違規點數四點，核無不合，本件異議為無理由，應予駁回
    。
據上論斷，爰依道路交通管理處罰條例第八十七條第二項、道路交通案件處理辦法第
十九條，裁定如全文。
中      華      民      國     九十二    年    三    月     二十八      日
                               臺灣雲林地方法院交通法庭
                                   法  官  吳  褔  森
右正本證明與原本無異。
如不服本裁定，應於裁定送達後五日內向本院提出抗告狀。
                                   書記官  李  松  坤
中      華      民      國     九十二    年    三    月     二十八      日


司法院資訊處製作；財團法人民間司法改革基金會備份。
